【裁判字號】    97,交易,103
【裁判日期】    971028
【裁判案由】    公共危險等
【裁判全文】
臺灣屏東地方法院刑事判決             97年度交易字第103號
公  訴  人  臺灣屏東地方法院檢察署檢察官
被      告  甲○○
上列被告因公共危險等案件，經檢察官提起公訴（97年度偵字第
3488號）嗣因被告就被訴事實為有罪之陳述，經本院合議庭裁定
由受命法官獨任適用簡式審判程序審理，判決如下：
    主  文
甲○○服用酒類，不能安全駕駛動力交通工具而駕駛，處有期徒
刑貳月，如易科罰金以新臺幣壹仟元折算壹日；又從事業務之人
，因業務上之過失傷害人，處有期徒刑貳月，如易科罰金以新臺
幣壹仟元折算壹日。應執行有期徒刑月，如易科罰金以新臺幣
壹仟元折算壹日。
    事  實
一、甲○○考領有職業大客車駕駛執照，平日以駕駛貨車載運貨
    物為業，為從事業務之人，於民國97年4 月14日上午9 時30
    分，駕駛車號5002-HH 自用小貨車自高雄前往恆春送貨時，
    沿途飲用保力達酒，已達不能安全駕駛動力交通工具之狀況
    下，猶行駛於屏東縣恆春鎮○○路上，至省北路2 段南下車
    道（台26線16.9公里缺口時），原應注意汽車行駛時，應注
    意車前狀況，並隨時採取必要之安全措施，且行經無號誌交
    通路口須減速慢行，汽車行駛時應注意車前狀況，隨時採取
    必要之安全措施，而當時天候晴朗，日間有自然光線，柏油
    路面乾燥、無缺陷，且無障礙物，視距良好，依其智識、能
    力又無不能注意之情事，竟疏未注意及此而未減速慢行，貿
    然以時速70公里之車速欲通過前開路口，適有乙○○駕駛車
    號C5-7268 自小客車搭載丙○○，自省北路巷道中倒車而出
    後，欲自上開缺口處左迴轉往高雄方向前進，即率由西往東
    （即橫向）行駛至上開缺口處前，甲○○見狀煞避不及，遂
    撞擊上開自小客車左側車身，致乙○○受有頭部外傷合併疑
    似腦震盪、左前臂擦傷及左小腿擦傷等傷害。另丙○○則受
    有頭部挫傷及頸部挫傷等傷害。甲○○肇事後於具有偵查犯
    罪權限之公務員發覺犯罪人前，留在肇事現場，對於前來處
    理之員警自首上開業務過失傷害之事實，並願接受裁判。另
    員警對甲○○施以呼氣酒精濃度測試，發現其酒精濃度值為
    每公升0.56毫克，始悉上情。
二、案經丙○○、乙○○訴由屏東縣警察局恆春分局報告臺灣屏
    東地方法院檢察署檢察官偵查起訴。
    理  由
一、按本件被告甲○○所犯係死刑、無期徒刑、最輕本刑為3 年
    以上有期徒刑以外之罪，其於準備程序就前揭被訴事實為有
    罪之陳述，經受命法官告知簡式審判程序之旨，並聽取其與
    公訴人之意見後，本院認無不得或不宜改依簡式審判程序進
    行之情事，依刑事訴訟法第273 條之1 第1 項、第284 條之
    1 規定，裁定本件由受命法官獨任進行簡式審判程序，合先
    敘明。
二、上揭犯罪事實，業據被告於警詢、偵訊及本院審理中均坦承
    不諱，並經告訴人丙○○、乙○○於警詢指述在卷，復有道
    路交通事故現場圖、道路交通事故調查報告表、酒精濃度測
    定紀錄表、違反道路交通管理事件通知單各1 紙、臺灣省高
    屏澎區車輛行車事故鑑定委員會97年7 月11日之鑑定意見書
    1 份、現場及蒐證照片共26張附卷可稽。而告訴人丙○○、
    乙○○因本件車禍事故受有傷害一事，亦有行政院衛生署屏
    東醫院恆春分院診斷證明書2 張存卷足憑。
三、按飲用酒類後其吐氣所含酒精濃度超過每公升0.25毫克（或
    血液中酒精濃度超過0.05% 以上者），不得駕車；行經無號
    誌之交岔路口應減速慢行，作隨時停車之準備；汽車行駛時
    ，駕駛人應注意車前狀況，隨時採取必要之安全措施，道路
    交通安全規則第114 條第2 款、第93條第2 款、第94條第3
    項分別規定甚明。而被告考領有職業大貨車之駕駛執照，平
    日又以駕駛車輛運送貨物為業，有其駕駛執照影本在卷可查
    ，其對於前開規定，更應知之甚詳，並為被告應注意之事項
    ，且本件車禍事故發生當時天候晴朗，日間有自然光線，柏
    油路面乾燥、無缺陷，且無障礙物，視距良好，有前揭道路
    交通事故調查報告表可憑，而被告之學歷係高職畢業（見警
    卷第2 頁），依其智識、能力又無不能注意之情事，其竟於
    酒後已不能安全駕駛動力交通工具之狀態下，猶貿然駕車上
    路，且超速行駛，並因酒後控制力、反應力減弱，致疏未注
    意車前狀況，而撞擊被害人，被告就本件車禍事故之發生，
    自具有過失，且被告之過失與被害人之傷害結果間，顯有相
    當因果關係。綜上足認，被告犯行事證明確，堪以認定。
四、核被告所為，係犯刑法第185 條之3 服用酒類不能安全駕駛
    動力交通工具而駕駛罪、刑法第284 條第2 項前段業務過失
    傷害罪。被告一業務過失行為，致告訴人乙○○及丙○○等
    2 人受傷，為想像競合犯，依刑法第55條之規定，應從一重
    之業務過失傷害罪處斷。被告所犯服用酒類不能安全駕駛動
    力交通工具而駕駛罪及業務過失傷害罪間，犯意各別，行為
    不同，應予分論併罰。又被告飲酒後，呼氣酒精濃度高達每
    公升0.56毫克，猶酒醉駕車，因而致人受傷，依法應負刑事
    責任，其所犯業務過失傷害罪，應依道路交通管理處罰條例
    第86條第1 項規定，加重其刑，又被告於肇事後留在現場接
    受偵訊並坦承肇事，業據其陳明在卷，並有屏東縣政府警察
    局恆春分局車禍現場處理報告在卷可憑，其對於未發覺之罪
    自首而接受裁判，爰依刑法第62條規定，減輕其刑，並就業
    務過失傷害部分依法先加後減之。爰審酌被告無前科紀錄，
    有臺灣高等法院被告前案紀錄表1 份在卷可按，素行尚佳，
    惟明知超量飲酒後會導致對周遭事務之辨識及反應能力較平
    常狀況薄弱，因而酒後駕車在道路上行駛，對往來之公眾及
    駕駛人自身皆具有高度危險性，竟仍酒醉駕車，且又未注意
    車前狀況，因而肇事致人受傷，到案後坦承犯行，且被害人
    亦有過失等一切情狀，分別量處如主文所示之刑，並定其應
    執行刑，及諭知易科罰金之標準。
據上論斷，應依刑事訴訟法第273 條之1 第1 項、第 299 條第1
項前段，道路交通管理處罰條例第86條第1 項，刑法第185 條之
3 、第284 條第2 項前段、第55條、第62條前段、第41條第1 項
、第51條第5 款，刑法施行法第1 條之1 ，判決如主文。
本案經檢察官陳鼎文到庭執行職務。
中    華    民    國    97    年    10    月    28    日
                    交通法庭    法  官   劉怡孜
以上正本證明與原本無異。
如不服本判決應於收受本判決送達後十日內向本院提出上訴書狀，
其未敘述上訴理由者，並得於提起上訴後十日內向本院補提理由
書狀（均須按他造當事人之人數附繕本）「切勿逕送上級法院」
中    華    民    國    97    年    10    月    28    日
                                書記官  馮得弟
附錄本判決論罪之法條：
中華民國刑法第284條
因過失傷害人者，處六月以下有期徒刑、拘役或五百元以下罰金
，致重傷者，處一年以下有期徒刑、拘役或五百元以下罰金。
從事業務之人，因業務上之過失傷害人者，處一年以下有期徒刑
、拘役或一千元以下罰金，致重傷者，處三年以下有期徒刑、拘
役或二千元以下罰金。
中華民國刑法第185 條之3
服用毒品、麻醉藥品、酒類或其他相類之物，不能安全駕駛動力
交通工具而駕駛者，處一年以下有期徒刑、拘役或十五萬元以下
罰金。
中華民國刑法第185 條之4
駕駛動力交通工具肇事，致人死傷而逃逸者，處六月以上五年以
下有期徒刑。


司法院資訊處製作；財團法人民間司法改革基金會備份。
